# 不丧失控制权处置子公司股权，合并转入资本公积的金额日后能否转回

提问人：RadicalDreamers 时间：2020-05-17 10:10:00
请教陈版主，我们是集团公司总部，旗下有A上市公司
以前年度有不丧失控制权部分出售A公司的股票，根据准则“不丧失控制权处置子公司的，应当将处置长期股权投资取得的价款（或对价的公允价值）与处置长期股权投资相对应享有该子公司自购买日或合并日开始持续计算的净资产份额的差额调整资本公积（资本溢价或股本溢价）”这一条，当年在集团合并报表中将相关投资收益转入了资本公积
2019 年因少数股东增持，集团丧失了对A公司的控制权，那么合并底稿中，以前年度不丧失控制权处置部分股票时转入资本公积的那部分投资收益，究竟是否可以于丧失控制权的当年也就是 2019 年合并中转回？现在年度审计事务所是要求我们转回，依据是合并报表准则第五十条“企业因......等原因丧失了对被投资方的控制权的，......与原有子公司股权投资相关的其他综合收益等，应当在丧失控制权时转为当期投资收益。”
记得以前也咨询过陈版，好像是说处置子公司股票是属于权益性交易啥的，相关资本公积无需转回？准则里对这点有没有条文规定啊，现在就是要说服事务所这个资本公积无需再转回。
感谢陈版解答！

回答人：chenyiwei
这个问题的逻辑是明确的，即权益性交易导致的直接调整权益的金额，后续不能再转入损益。应一直保留在合并报表中的该权益项目中。后续即使该子公司不再纳入合并报表范围，在合并报表层面也应当延续此前的抵销分录，以保持该权益项目的延续性。即：借/贷：年初未分配利润，贷/借：资本公积——资本溢价。
这部分资本公积不是其他综合收益，不适用合并报表准则第五十条规定。